臺灣高等法院高雄分院刑事判決　　　　100年度上訴字第451號
上　訴　人
即　被　告　陳智怡
上列上訴人因妨害風化案件，不服臺灣高雄地方法院99年度訴字
第1760號中華民國100 年1 月20日第一審判決（起訴案號：臺灣
高雄地方法院檢察署99年度偵字第29165 號），提起上訴，本院
判決如下：
     主  文
上訴駁回。
     理  由
一、按不服地方法院之第一審判決而上訴者，應向管轄第二審之
    高等法院為之；上訴書狀應敘述具體理由。又第二審法院認
    為上訴書狀未敘述理由或上訴有刑事訴訟法第362 條前段之
    情形者，應以判決駁回之，同法第361 條第1 項、第2 項、
    第367 條前段定有明文。而所謂具體理由，必係依據卷內既
    有訴訟資料或提出新事證，指摘或表明第一審判決有何採證
    認事、用法或量刑等足以影響判決本旨之不當或違法，而構
    成應予撤銷之具體事由，始克當之。是上訴書狀全未敘述理
    由者，應先命補正；已敘述理由但不具體者，毋庸命補正，
    應由第二審法院以判決逕予駁回上訴，未依法駁回者，有受
    理訴訟不當之違法。最高法院24年度總會決議第93號提案(四)
    、97年台上字第892 號、97年台上字第3889號判決參照。
二、本件上訴人即被告陳智怡於民國100 年1 月28日收受原審判
    決後，在上訴期間內之同年2 月1 日提起上訴，上訴理由略
    以：被告陳智怡因生活清苦，且尚須扶養因嚴重車禍而腦顱
    開刀之么子，原審所判處之有期徒刑3 月及該易科之新臺幣
    （下同）9 萬元，被告實無力支付，若因此入監服刑，么子
    即乏人照顧，被告願就上開所犯過錯易服社會勞動等語，有
    其聲明上訴狀及補充理由狀在卷可稽（見本院卷第4-9 頁）
    。
三、按量刑輕重，係屬事實審法院得依職權自由裁量之事項，苟
    已斟酌刑法第57條各款所列情狀，而未逾越法律所規定之法
    定刑度範圍，或濫用其權限，即不得任意指摘為違法，業經
    最高法院著有72年台上字第6696號、75年台上字第7033號判
    例足資參照。又得易科罰金之案件，其是否易服社會勞動，
    乃屬為裁判法院之檢察官指揮執行之職權，刑事訴訟法第45
    7 條第1 項前段亦定有明文。經查，原審以本件業經被告自
    白在案，且核與證人吳秀琴、伍政宏於警詢、偵查中所證述
    之情節大致相符，復有高雄市政府警察局楠梓分局臨檢紀錄
    表1 份、照片4 張在卷可佐，足徵被告自自與事實相符，因
    認本案事證明確，而適用刑法第231 條第1 項、第41條第 1
    項前段，及刑法施行法第1 條之1 等規定，論處被告圖利容
    留性交罪，並審酌被告為本件推拿店之負責人，為圖私利，
    竟容留店內女服務生與男客從事性交行為藉以營利，敗壞社
    會善良風氣，固無可取；惟念及被告於犯後業已坦白承認犯
    行，態度非惡，且本案遭查獲容留性交行為之女服務生僅吳
    秀琴1 人，次數亦僅1 次，且被告尚未抽取性交易費用即為
    警查獲，所可獲取利益亦屬微薄，犯罪情節實非重大，並考
    量被告之教育程度為高中畢業、家庭經濟狀況勉持，以及檢
    察官具體求處有期徒刑3 月等一切情狀，量處有期徒刑3 月
    ，並諭知以1000元折算1 日之易科罰金折算標準，已詳敘所
    憑之證據與認定之理由，所為論敘亦均有卷證可憑。其所為
    之量刑亦已審酌刑法第57條各款規定等一切情狀，為通盤整
    體之衡酌考量，復未逾越法律規定之法定刑度，其所為之量
    刑，尚屬允恰。至是否得就上開易科罰金之執行，以提供社
    會勞動之執行方式，易服社會勞動，依前揭規定，係屬檢察
    官之職權，尚非於本件得併予審究，附此敘明。
四、綜上所述，被告提起上訴意旨，僅就原審量刑部分指稱難以
    入監服刑或易科罰金部分無力支付云云，並未具體指摘原審
    判決尚有何其他不當。是本件上訴顯未依據卷內既有訴訟資
    料或提出新事實、新證據指出原判決有何不當或違法而為足
    以影響判決本旨，而構成應予撤銷之具體指摘事由，其上訴
    請求撤銷原判決，要屬未敘述具體理由。按之上開規定，被
    告之上訴自屬違背法律上之程式，應由本院依刑事訴訟法第
    367 條前段、第372 條規定，不經言詞辯論逕行判決如主文
    。
中    華    民    國   100    年    3     月    14    日
              刑事第三庭    審判長法  官  莊崑山
                                  法  官  張意聰  
                                  法  官  莊松泉
以上正本證明與原本無異。
如不服本判決應於收受本判決後10日內向本院提出上訴書狀，其
未敘述上訴理由者，並得於提起上訴後10日內向本院補提理由書
狀（均須按他造當事人之人數附繕本）「切勿逕送上級法院」。
中    華    民    國   100    年    3     月    14    日
                                  書記官  葉淑華